臺灣臺南地方法院刑事判決　　　　　　　 94年度訴字第304號
公　訴　人　台灣台南地方法院檢察署檢察官
被　　　告　甲○○　男　30歲.
上列被告因違反毒品危害防制條例案件，經檢察官提起公訴（93
年度毒偵字第2421號）被告就犯罪事實為有罪之陳述，本件裁定
進行簡式程序，判決如下：
    主  文
甲○○連續施用第一級毒品，累犯，處有期徒刑壹年。扣案之海
洛因壹袋（淨重拾捌點壹公克）；又連續施用第二級毒品，累犯
，處有期徒刑捌月。扣案之安非他命壹袋（毛重參點陸伍公克）
沒收銷燬之；應執行有期徒刑壹年陸月。扣案之海洛因壹袋（淨
重拾捌點壹公克）、安非他命壹袋（毛重參點陸伍公克）均沒收
銷燬之。
    事  實
一、甲○○曾於民國88年間因違反麻醉藥品管理條例案件，經
    臺灣高雄地方法院判處有期徒刑7月確定，於民國88年10月
    24日執行完畢（構成累犯）。另因90年間施用第一級毒品海
    洛因及第二級毒品安非他命案，經法院分別判處有期徒刑1
    年8月及8月，應執行有期徒刑2年3月確定，於93年5月7日因
    縮短刑期假釋出獄，執行期滿日為93年10月22日（尚不構成
    累犯）。
二、甲○○前因施用第一級毒品海洛因及第二級毒品安非他命案
    件經臺灣高雄地方法院以89年毒聲字第8148號裁定強制戒治
    ，於90年3月27日停止戒治處分出監，嗣經撤銷，於91年2月
    27 日再度入戒治所，至91年9月11日執行完畢，轉入監所執
    行有期徒刑。
三、甲○○明知海洛因、安非他命係毒品危害防制條例所明定之
    第一級、第二級毒品，不得持有及施用，竟於戒治處分執行
    完畢釋放後五年內又基於施用第一級毒品海洛因、第二級毒
    品安非他命之概括犯意，自93年7月間某日起，至93年12月3
    日止，連續在高雄縣茄萣鄉○○街一五二巷十六號住處，以
    摻入香菸及燈泡燒烤方式施用第一級毒品海洛因及第二級毒
    品安非多次。嗣於93年12月4日凌晨1時57分許，在臺南市○
    ○路九七七號前為警查獲其持有毒品海洛因、安非他命，並
    扣得第一級毒品海洛因重約22.8公克（淨重18.1公克，包裝
    重4.57公克）、第二級毒品安非他命重約3.65公克。
四、案經臺南市警察局第六分局報請臺灣臺南地方法院檢察署檢
    察官偵查起訴。
    理  由
一、上揭犯罪事實，業據被告於本院審理坦承不諱，且被告經採
    尿送驗結果，呈嗎啡、安非他命陽性反應，有台南縣衛生局
    尿液檢驗成績書一紙附卷可稽。此外，並有第一級毒品海洛
    因重約22.8公克、第二級毒品安非他命重約3.65公克扣案可
    資佐證，足見被告自白與事實相符，應堪採信，本件事證明
    確，被告犯行洵堪認定，應依法論科。
二、被告前因施用第一級毒品海洛因及第二級毒品安非他命案件
    經臺灣高雄地方法院以89年毒聲字第8148號裁定強制戒治，
    於90年3月27日停止戒治處分出監，嗣經撤銷，於91年2月27
    日再度入戒治所，至91年9月11日執行完畢，轉入監所執行
    有期徒刑，有台灣高等法院被告全國前案紀錄表在卷可按。
    又基於施用第一級毒品海洛因、第二級毒品安非他命之概括
    犯意，93年7月間某日起，至93年12月3日止，連續在高雄縣
    茄萣鄉○○街一五二巷十六號住處，以摻入香菸及燈泡燒烤
    方式施用第一級毒品海洛因及第二級毒品安非多次，係於戒
    治處分執行完畢釋放後，五年內再犯施用第一級、第二級毒
    品之罪，係屬再犯。
三、查海洛因、安非他命依毒品危害防制條例第二條第二項第一
    、二款規定係屬第一、二級毒品，核被告所為，係犯毒品危
    害防制條例第十條第一、二項之施用第一級毒品海洛因罪及
    施用第二級毒品安非他命罪。被告持有第一、二級毒品海洛
    因、安非他命之低度行為，為施用之高度行為所吸收，不另
    論罪。又被告先後多次施用毒品之犯行，時間緊接，方法相
    同，觸犯構成要件相同之罪名，顯係基於概括之犯意為之，
    應依連續犯規定論以一罪，並加重其刑。又被告有如事實欄
    所載之罪刑，有台灣高等法院被告全國前案紀錄表在卷可按
    ，其於五年之內再犯本件有期徒刑以上之罪，為累犯，應依
    法加重其刑，並依法遞加重之。（連續犯以行為人有概括之
    犯意為其要件，而概括犯意出於行為人最初行為之時之意識
    ，因之應以最初行為時為準，本件被告93年7月開始施用毒
    品之際，仍於前案有期徒刑執行完畢五年內再犯，司法行政
    部(69)台刑 (二)字第056號法律問題參照）被告所犯上開二
    罪間，犯意各別，罪名互異，應分論併罰。爰審酌被告前有
    施用毒品前科，竟再施用，顯見其意志不堅，復參酌所犯施
    用毒品行為係戕害自己身心健康及其犯罪後態度等一切情狀
    ，分別量處如主文所示之刑，並定應執行之刑，以資懲儆。
四、扣案白色粉末一袋（淨重18.1公克，包裝重4.57公克），經
    鑑定，其結果確係第一級毒品海洛因，此有法務部調查局鑑
    定通知書一紙附卷，另白色結晶一袋（毛重3.65公克）經鑑
    定，其結果確係第二級毒品安非他命，此有台南市警察局第
    六分局查獲涉嫌毒品危害防制條例毒品初步檢驗報告單一紙
    附卷，均爰依毒品危害防制條例第十八條第一項前段之規定
    沒收銷燬之。
據上論斷，應依刑事訴訟法第二百七十三條之一第一項、第二百
九十九條第一項前段、毒品危害防制條例第十條第一項、第二項
、第十八條第一項前段，刑法第十一條前段、第五十六條、第五
十一條第五款、第四十七條，判決如主文。
本案經檢察官乙○○到庭執行職務。
中　　華　　民　　國　　94　　年　　4 　　月　　13　　日
　　　　　　　　　刑事第十庭    法　官  蔡奇秀
以上正本證明與原本無異。
如不服本判決應於送達後十日內向本院提出上訴狀。
　　　　　　　　　　　　　　　　書記官  韓雪青
中　　華　　民　　國　　94　　年　　4 　　月　　13　　日
毒品危害防制條例第十條第一項、第二項
施用第一級毒品者，處六月以上五年以下有期徒刑。
施用第二級毒品者，處三年以下有期徒刑。
